---
title: "ME315 - Lab 02"
author: "Pedro Rocha Teixeira - 253670"
format: pdf
editor: visual
---
```{r}
library(tidyverse)
library(ggcal)
library(ggplot2)
```

1. Quais são as estatísticas suficientes para a determinação do percentual de vôos atrasados na chegada (ARRIVAL_DELAY > 10)?

Resposta: A soma de voos atrasados e o total de voos válidos, dividindo a soma de voos atrasados pelo total de voos válidos obtemos uma boa proporção real.

2. Crie uma função chamada getStats que, para um conjunto de qualquer tamanho de dados provenientes de flights.csv.zip, execute as seguintes tarefas (usando apenas verbos do dplyr:

a. Filtre o conjunto de dados de forma que contenha apenas observações das seguintes Cias. Aéreas: AA, DL, UA e US;
b. Remova observações que tenham valores faltantes em campos de interesse;
c. Agrupe o conjunto de dados resultante de acordo com: dia, mês e cia. aérea;
d. Para cada grupo em b., determine as estatísticas suficientes apontadas no item 1. e os retorne como um objeto da classe tibble;
e. A função deve receber apenas dois argumentos:
i. input: o conjunto de dados (referente ao lote em questão);
ii. pos: argumento de posicionamento de ponteiro dentro da base de dados. Apesar de existir na função, este argumento não será empregado internamente. É importante observar que, sem a definição deste argumento, será impossível fazer a leitura por partes.

```{r}
getStats <- function(input, pos) {
  input %>%
    # a.
    filter(AIRLINE %in% c("AA", "DL", "UA", "US")) %>%
    # b.
    filter(!is.na(YEAR), !is.na(MONTH), !is.na(DAY), 
           !is.na(AIRLINE), !is.na(ARRIVAL_DELAY)) %>%
    # c. 
    group_by(YEAR, MONTH, DAY, AIRLINE) %>%
    # d. 
    summarise(
      voos_atrasados = sum(ARRIVAL_DELAY > 10),
      total_voos     = n(),
      .groups = "drop"
    )
}
```
3. Utilize alguma função readr::read_***_chunked para importar o arquivo flights.csv.zip.

a. Configure o tamanho do lote (chunk) para 100 mil registros;
b. Configure a função de callback para instanciar DataFrames aplicando a função getStats criada acima;
c. Configure o argumento col_types de forma que ele leia, diretamente do arquivo, apenas as colunas de interesse (veja nota de aula para identificar como realizar esta tarefa);

```{r}
tipos_colunas <- cols_only(
  YEAR = col_integer(),
  MONTH = col_integer(),
  DAY = col_integer(),
  AIRLINE = col_character(),
  ARRIVAL_DELAY = col_double()
)

estatisticas_acumuladas <- read_csv_chunked(
  file = "flights.csv",
  callback = DataFrameCallback$new(getStats),
  chunk_size = 100000,
  col_types = tipos_colunas
)
```

4. Crie uma função chamada computeStats que:

a. Combine as estatísticas suficientes para compor a métrica final de interesse (percentual de atraso por dia/mês/cia aérea);
b. Retorne as informações em um tibble contendo apenas as seguintes colunas:
i. Cia: sigla da companhia aérea;
ii. Data: data, no formato AAAA-MM-DD (dica: utilize o comando as.Date);
iii. Perc: percentual de atraso para aquela cia. aérea e data, apresentado como um número real no intervalo [0,1].

```{r}
computeStats <- function(df_stats) {
  df_stats %>%
    # a. 
    group_by(YEAR, MONTH, DAY, AIRLINE) %>%
    summarise(
      total_atrasados = sum(voos_atrasados),
      total_voos      = sum(total_voos),
      .groups         = "drop"
    ) %>%
    # b. 
    transmute(
      Cia  = AIRLINE,
      Data = as.Date(paste(YEAR, MONTH, DAY, sep = "-")),
      Perc = total_atrasados / total_voos
    )
}

stats_finais <- computeStats(estatisticas_acumuladas)
```

5. Produza um mapa de calor em formato de calendário para cada Cia. Aérea.

a. Instale e carregue os pacotes ggcal e ggplot2.
b. Defina uma paleta de cores em modo gradiente. Utilize o comando scale_fill_gradient. A cor inicial da paleta deve ser #4575b4 e a cor final, #d73027. A paleta deve ser armazenada no objeto pal.
c. Crie uma função chamada baseCalendario que recebe 2 argumentos a seguir: stats (tibble com resultados calculados na questão 4) e cia (sigla da Cia. Aérea de interesse). A função deverá:
i. Criar um subconjunto de stats de forma a conter informações de atraso e data apenas da Cia. Aérea dada por cia.
ii. Para o subconjunto acima, montar a base do calendário, utilizando ggcal(x, y). Nesta notação, x representa as datas de interesse e y, os percentuais de atraso para as datas descritas em x.
iii. Retornar para o usuário a base do calendário criada acima.
d. Executar a função baseCalendario para cada uma das Cias. Aéreas e armazenar os resultados, respectivamente, nas variáveis: cAA, cDL, cUA e cUS.
e. Para cada uma das Cias. Aéreas, apresente o mapa de calor respectivo utilizando a combinação de camadas do ggplot2. Lembre-se de adicionar um título utilizando o comando ggtitle. Por exemplo, cXX + pal + ggtitle("Titulo").

```{r}
# a.
pal <- scale_fill_gradient(
  low = "#4575b4", 
  high = "#d73027", 
  name = "Atrasos (%)",
  labels = scales::percent_format(accuracy = 1)
)

# c. 
baseCalendario <- function(stats, cia) {
  # i. 
  dados_cia <- stats %>% 
    filter(Cia == cia)
  
  # ii. 
  g <- ggcal(dados_cia$Data, dados_cia$Perc)
  
  # iii. 
  return(g)
}

# d. 
cAA <- baseCalendario(stats_finais, "AA")
cDL <- baseCalendario(stats_finais, "DL")
cUA <- baseCalendario(stats_finais, "UA")
cUS <- baseCalendario(stats_finais, "US")

# e. 
p_AA <- cAA + pal + ggtitle("Percentual de Atrasos na Chegada (>10 min) - American Airlines (AA)")
p_DL <- cDL + pal + ggtitle("Percentual de Atrasos na Chegada (>10 min) - Delta Air Lines (DL)")
p_UA <- cUA + pal + ggtitle("Percentual de Atrasos na Chegada (>10 min) - United Airlines (UA)")
p_US <- cUS + pal + ggtitle("Percentual de Atrasos na Chegada (>10 min) - US Airways (US)")

print(p_AA)
print(p_DL)
print(p_UA)
print(p_US)
```
```{r}
Sys.setenv(TZ = "America/Sao_Paulo")
Sys.time()
```

